# 请教陈版主现金流量的问题

提问人：wmf 潜 龙 勿用 时间：2023-03-01 09:27:
您好，陈版主。请问下，我们国企承担国家功能性职责，代政府建设项目，成立了基建专账，基建专账最终并入我们财报的。那我们收到政府下拨的专款，在现金流量表是体现为收到其他与筹资活动有关的现金，还是收到其他与投资活动有关的现金呢？支付这个专款给基建项目时，又怎么填写现金流量表呢？谢谢您了！

回答人：chenyiwei
此问题首先与本企业的运作模式有关。如果只是提供代建服务，资金由政府提供，建设完成后需移交给政府或其指定单位，则这部分款项的收到和支付按代收代付处理，所建设的基础设施本身不确认为本企业的资产，收到政府拨款时挂负债，支出时冲减该项负债（也可能支出时暂挂资产项目，决算后经批准核销拨款），这种情况下发生支出的现金流也属于筹资活动。